Dossiers de subvention de projets de l'Agence Nationale de la Recherche (ANR): archives électroniques (2006-2011)
Archives nationales
Agence Nationale de la Recherche (ANR): archives électroniques.
2006-2011
20160015/1-20160015/29
Agence nationale de la Recherche; Ministère de l'Enseignement Supérieur et de la Recherche
1493 fichiers électroniques (soit une volumétrie d'environ 1 249 559 769 octets) archives électroniques
Archives nationales
Les conditions d'accès à ce fonds d'archives sont régies par le livre II du Code du patrimoine.
L'ensemble du fonds est librement communicable.
Versement en 2016
Les missions de l'agence nationale de la Recherche sont essentiellement axées autour du développement, de la gestion et du financement de programmes de recherche par la mise en place de partenariats entre secteurs publics et privés. Elle assure et renforce la coopération scientifique au niveau européen et international.
Les projets financés par l'ANR sont organisés autour des six départements scientifiques:
Sciences humaines et sociales
Biologie santé
Environnement et ressources biologiques
Énergie durable
Ingénierie, procédés et sécurité
Sciences et technologies de l'information et de la communication
Le classement retenu pour ce fonds s'organise en deux parties principales:
- les dossiers de subvention traités initialement par le SGA (qui se divisent entre dossiers du FRT et dossiers du FNS), et transmis à l'ANR lors du transfert d'activité,
- les dossiers de subvention traités par l'ANR (organisés selon les six départements scientifiques de l'ANR, puis par programme au sien de chaque département).
Puis, au sein de chaque fonds (pour la période SGA) ou programme (pour la période ANR), les dossiers sont classés alphabétiquement par noms de projets.
Ce versement contient les dossiers de subvention de projets de recherche retenus et financés par le ministère puis par l'ANR. Ces dossiers se composent de documents portant sur le cadrage scientifique tels que les appels à projet, les rapports des experts, les comptes rendus de début, de suivi et de fin de projet. Les dossiers comportent également des documents relatifs au budget alloué à la réalisation du projet comme les certificats pour compte, les certificats pour solde, les bilans et les décisions d'aide. Ces archives électroniques apportent pour certains projets des compléments d'informations aux archives papiers.
Table des sigles
ANR: Agence nationale de la recherche
CERAMET: Composite céramique-métal
CEVAREF: céramique pour réacteur de vapo reformage
CLIPPAC: conducteurs liquides ioniques protiques pour piles à combustible
ECCO: Écosphère continentale
EDU: Département énergie développement durable
FNS: Fonds national de la science
FRT: Fonds de la recherche et de la technique
HABISOL: Programme habitat intelligent et solaire photovoltaïque
HPAC: Programme hydrogène et piles à combustible
HYDROMEL: évaluation des risques pour le transport d'hydrogène énergie pur ou en mélange avec le gaz naturel
INNOVAME: conception innovante de matériaux pour assemblage membrane-électrodes
LEA: étudier les usages actuels d'un livret électronique d'apprentissage en vue de sa réingénierie et de sa diffusion dans de nouvelles formations
OMNISCIENTS: outils de maintenance conditionnelle non-invasifs pour systèmes de pile à combustible industriels en environnement transport et stationnaire
PAC SM: développement de systèmes de pile à combustible pour les applications anaérobies de propulsion de sous-marins inhabités et stationnaires grand fond
PACBI: pile à combustible pour bornes interactives
PANH: plan d'action national sur l'hydrogène et les piles à combustible
PROFIL: fabrication directe de pièces bonne matière par projection laser et frittage laser
PSPV: programme solaire photovoltaïque
RGCU: Réseau génie civil & urbain
SOLEDO: solution globale pour mini réseau avec source d'énergie décentralisée photovoltaïque ey gestion optimisée des flux de production et de consommation
Consulter les documents annexes ci-joint 20160015_annexe_fichiers
20140412: Dossiers de subventions de projets de l'ANR.
Dossiers de subvention de l'ANR: archives papier
Dossiers de subventions de projets de l'Agence nationale de la Recherche (ANR)
20020481/1-15: Ministère au secrétariat d'État chargé de la Recherche. (1967-1991)
20030476/1-14: Direction générale de la rechercher et de la technologie, mission scientifique et technique. (1986-1997)
20040433/1-43: Direction générale de la recherche et de la technologie. (1985-1993)
20060557/1-19: Bureau de la gestion administrative (sous-direction des interventions financières et de la comptabilité, ministère chargé de la recherche). (1989-2005)
Ministère au secrétariat d'Etat chargé de la Recherche (1967-1991): archives papier
Recherche; Recherche et technologie (1967-1991)
Direction générale de la recherche et de la technologie, mission scientifique et technique (1986-1997): archives papier
Recherche; Direction générale de la recherche et de la technologie; Mission scientifique et technique (1986-1997)
Direction générale de la recherche et de la technologie (1985-1993): archives papier
Recherche; Direction générale de la recherche et de la technologie; Direction générale recherche et technologie (1985-1993)
Bureau de la gestion administrative (1989-2005): archives papier
Recherche; Direction générale de la recherche et de la technologie; Direction du financement de la recherche; Sous-direction interventions financières; Bureau gestion administrative et financière (1989-2005)
- Instruction des demandes de subventions par le ministère de l'Enseignement supérieur et de la Recherche., 2000-2009; 20160015/1-20160015/19; 1373 fichiers électroniques (soit une volumétrie d'environ 705 817 867 octets)
  - Fonds de la recherche et de la technique., 2000-2008; 20160015/1-20160015/12
    - Attribution de subvention en 2003., 2000-2005; 20160015/1-20160015/9
      Réseau génie civil et urbain (RGCU): validation des modèles de vieillissement des ouvrages en béton armé atteints par la corrosion des aciers Benchmark des poutres de La Rance, n° de décision 03 V 551 à 557.
      - Réunions et journée d'étude finale., 2004-2005; 20160015/1; 31 fichiers au format PDF; 1 fichier au format ODS.
        Comptes rendus, programmes, liste de participants, notes de présentations, planning prévisionnel, note technique, supports de présentation, flyer.
      - Rapports de la société BMC Rance et de ses partenaires., 2003-2005; 20160015/2; 16 fichiers au format PDF; 7 fichiers au format JPEG.
        Dossier de demande de subvention, fiche de proposition de recherche, rapports, supports de présentations, tirages photographiques.
      - Résultats d'expériences antérieures., 2004-2005; 20160015/3; 3 fichiers au format PDF; 1 fichier au format ODS.
        Tableaux récapitulatifs de données, graphique, schéma.
      - Résultats d'essais expérimentaux., 2004-2005; 20160015/4; 116 fichiers au format PDF; 55 fichiers au format TXT; 199 fichiers au format ODS; 21 fichiers au format JPEG; 7 fichiers au format TIFF; 40 fichiers au format PNG.
        Notes de présentations, tableaux récapitulatifs, schémas, notes de mesures, tirages photographiques.
      - Modélisation., 2000-2005; 20160015/5; 42 fichiers au format PDF; 290 fichiers au format ODS.
        Comptes rendus d'expériences, graphiques, tableaux récapitulatifs, schémas.
      - Présentations., 2004-2005; 20160015/6; 84 fichiers au format PDF; 1 fichier au format ODS; 1 fichier au format AVI.
        Note de présentation, supports de présentations, planning, présentation vidéo d'expérience.
      - Interventions à des conférences scientifiques., 2004-2005; 20160015/7; 4 fichiers au format PDF; 14 fichiers au format TIFF.
        Articles, supports de présentations, annexes.
      - Publications dans des revues internationales., 2005; 20160015/8; 11 fichiers au format PDF.
        Articles.
      - Photographies d'essais expérimentaux., 2000-2005; 20160015/9; 172 fichiers au format JPEG.
    - Attribution de subvention en 2004., 2005-2008; 20160015/10-20160015/12
      - LEA: étudier les usages actuels d'un livret électronique d'apprentissage en vue de sa réingénierie et de sa diffusion dans de nouvelles formations., 2007-2008; 20160015/10; 3 fichiers au format PDF.
        N° de décision 04 L 0402: contrat de licence, manuel d'utlisation, manuel d'installation.
        Article en relation avec l'article 20140412/57.
      - Optimisation et valorisation de la collection nationale du genre Hydrangea., 2005; 20160015/11; 1 fichier au format PDF.
        N° de décision 04 G 0314: rapport final de projet.
        Article en relation avec l'article 20140412/64
      - PROFIL: fabrication directe de pièces bonne matière par projection laser et frittage laser., 2006-2007; 20160015/12; 9 fichiers au format PDF.
        N° de décision 04 K 0420: rapport, annexes de rapport, fiche signalétique.
        Article en relation avec l'article 20140412/66
  - Fonds national de la science., 2005-2009; 20160015/13-20160015/19
    - Attribution de subventions en 2003., 2005-2009; 20160015/13-20160015/16
      - Description aléatoire des interaction entre enfants: des protocoles de résolution de problèmes aux situations de conception et de fabrication d'objets., 2007; 20160015/13; 40 fichiers au format PDF; 3 fichiers au format ODS.
        N° de décision 03 5 381: annexes de rapport de projet.
        Article en relation avec l'article 20140412/82.
      - ECCO: Écosphère continentale., 2005; 20160015/14; 129 fichiers au format PDF.
        Note de présentation de projet, actes de colloque, programme de colloque, posters de projets scientifiques, listes de membres de comités, liste de contributeurs.
      - Genoplante - impact of modification in the lignin metabolic pathway on fungal on bacterial pathogen resistance using Arabidopsis mutants and trangenic lines., 2009; 20160015/15; 43 fichiers au format PDF; 1 fichier au format ODS.
        N° de décision 03 2 108: rapports finaux de sous-projets, rapports d'avancements de sous-projets, programme de travaux scientifiques, tableau récapitulatif de résultats d'expérience.
        Délai de communicabilité de 50 ans.
        Article en relation avec l'article 20140412/84.
      - Les recompositions territoriales infra-étatiques en Europe: analyses géohistoriques comparées, France, Espagne, Hongrie., 2005; 20160015/16; 2 fichiers au format PDF.
        N° de décision 03 3 30: supports de présentations.
        Article en relation avec l'article 20140412/86.
    - Attribution de subventions en 2004., 2005-2009; 20160015/17-20160015/19
      - Caucase: regards croisés sur un espace en recomposition., 2009; 20160015/17; 15 fichiers au format PDF; 1 fichier au format JPEG.
        N° de décision 04 5 322, préparation de l'ouvrage Atlas géopolitique du Caucase: brouillons de pages, couverture d'ouvrage.
        Article en relation avec l'article 20140412/100.
      - Évolution, natures et cultures., 2009; 20160015/18; 1 fichier au format PDF.
        N° de décision 04 5 683 et 684: exemplaire numérique de la revue Techniques et culture, n°50, 1er semestre 2008: les "natures de l'homme".
        Article en relation avec l'article 20140412/109.
      - Incorporation: réincorporer le langage en interaction., 2005-2008; 20160015/19; 4 fichiers au format PDF; 1 fichier au format ODS; 1 fichier au format MPG; 4 fichiers au format MOV; 1 fichier au format WAV.
        N° de décision 04 5 314: rapport scientifique, étude, extraits vidéo d'expérience, extrait audio d'expérience, tableaux comparatifs, fiche technique.
        Article en relation avec l'article 201410412/114.
- Gestion des demandes de subventions par l'ANR, département Energie développement durable (EDU)., 2006-2011; 20160015/20-20160015/29; 120 fichiers électroniques (soit une volumétrie d'environ 543 741 902 octets)
  - Plan d'action national sur l'hydrogène et les piles à combustibles (PANH)., 2006-2011; 20160015/20-20160015/26
    - Attributions de subventions en 2005., 2006-2010; 20160015/20-20160015/23
      - CEVAREF: céramiques pour réacteur de vapo reformage., 2006-2008; 20160015/20; 10 fichiers au format PDF.
        N° de décision ANR-05-PANH-003: rapports finaux de projet, rapports d'expertise, annexes de rapport.
        Article en relation avec l'article 20140412/142.
      - CLIPPAC: conducteurs liquides ioniques protiques pour piles à combustible., 2010; 20160015/21; 2 fichiers au format PDF.
        N° de décision ANR-05-PANH-001: compte rendu final, synthèse.
      - INNOVAME: conception innovante de matériaux pour assemblage membrane-électrodes., 2006-2009; 20160015/22; 47 fichiers au format PDF.
        N° de décision ANR-05-PANH-016: rapports finaux, rapports intermédiaires, rapports semestriels, rapports techniques de livrables, comptes rendus de réunions.
        Article en relation avec les articles 20140412/146 et 2014041/147.
      - PACBI: pile à combustible pour bornes interactives., 2008; 20160015/23; 1 fichier au format PDF.
        N° de décision ANR-05-PANH-009: rapport final de projet.
        Article en relation avec l'article 20140412/148.
    - Attributions de subventions en 2006., 2010-2011; 20160015/24-20160015/25
      - CERAMET: Composite céramique-métal pour EHT et SOFC., 2010; 20160015/24; 4 fichiers au format PDF.
        N° de décision ANR-06-PANH-007: synthèses, relevés de dépenses.
        Article en relation avec l'article 20140412/152.
      - HYDROMEL: évaluation des risques pour le transport d'hydrogène énergie pur ou en mélange avec le gaz naturel., 2011; 20160015/25; 29 fichiers au format PDF; 1 fichier au format TXT.
        N° de décision ANR-06-PANH-001: rapports d'expérimentations, tirés-à-part, synthèses, compte rendu de réunion, extrait de rapport.
        Article en relation avec l'article 20140412/155.
    - Attributions de subventions en 2007., 2009; 20160015/26; 1 fichier au format VOB.
      PAC SM phase 2: développement de systèmes de pile à combustible pour les applications anaérobies de propulsion de sous-marins inhabités et stationnaires grands fond, n° de décision ANR-07-PANH-011: présentation vidéo de test.
      Article en relation avec l'article 20140412/162.
  - Programme solaire photovoltaïque (PSPV)., 2010; 20160015/27; 11 fichiers au format PDF.
    SOLEDO: solution globale pour mini réseau avec source d'énergie décentralisée photovoltaïque et gestion optimisée des flux de production et de consommation, n° de décision ANR-06-PSPV-013: synthèse, rapports techniques de livrables.
    Article en relation avec l'article 20140412/172.
  - Programme habitat intelligent et solaire photovoltaïque (HABISOL)., 2009; 20160015/28; 10 fichiers au format PDF.
    Si-X: caractérisation et compréhension de la cristallisation du silicium photovoltaïque: imagerie X synchrotron, n° de décision ANR-08-HABI-012: compte rendu de réunion, supports de présentations.
    Article en relation avec l'article 20140412/176.
  - Programme hydrogène et piles à combustible (HPAC)., 2011; 20160015/29; 4 fichiers au format PDF.
    OMNISCIENTS: outils de maintenance conditionnelle non-invasifs pour systèmes de pile à combustible industriels en environnement transport et stationnaire, n° de décision ANR-09-HPAC-009: compte rendu scientifique d'avancement de projet, compte rendu de réunion, dossier d'annexes, correspondance.
    Article en relation avec l'article 20140412/181.